臺灣高雄地方法院刑事判決　　　　　　　94年度易字第1057號
公　訴　人　臺灣高雄地方法院檢察署檢察官
被　　　告　乙○○
上列被告因竊盜案件，經檢察官提起公訴（94年度偵字第8607號
、第8289號、第11253 號），及移送併辦（94年度速偵字第1051
號、94年度偵字第12111號），本院判決如下：
    主  文
乙○○共同連續攜帶兇器竊盜，累犯，處有期徒刑壹年貳月；並
於刑之執行前令入勞動場所強制工作年。
扣案之十字螺絲起子、一字螺絲起子、斜口鉗、平口螺絲起子各
壹把、釘拔貳支，均沒收。
    事  實
一、乙○○曾於民國86年間因懲治盜匪條例案件，經法院判處有
    期徒刑10年確定，並於91年7 月16日假釋付保護管束期滿，
    以已執行完畢論。竟仍意圖為自己不法所有，並基於概括犯
    意，連續（1）於94 年2 月23日7 時許，在高雄市○○區○
    ○路340 號前，以其所有之一字型螺絲起子1 把，撬開周天
    從所有之車號XV-6038 號自小貨車車門後，以該一字型螺絲
    起子開啟動電源，竊取該車及車內周天從所有之印章、水電
    工具1 批；（2）於94 年3 月7 日11時50分許，在高雄縣梓
    官鄉○○ 街39號旁，以同上開方式，竊取張曾合所有VD-879
    9 號自用小貨車及丙○○所有置放於車內之活動板手、梅花
    板手、切管器、鉗子、十字螺絲起子等工具1 組；（3）於
    94年4 月8 日13時30分許，與真實姓名年籍不詳綽號「五哥
    」之成年男子，2 人分別駕駛上開車號XV-6038 號自小貨車
    （車牌取下）及VD-8799 號自用小貨車（懸掛XC─0802號車
    牌），前往高雄縣政府漁業課所興建位於梓官鄉○○ 街33
    、41、43、47、49、51、53、55、57、59、61、63、65及67
    號之漁民住宅區內，由乙○○持十字螺絲起子、一字螺絲起
    子、斜口鉗各1 把及釘拔2 支，自鐵皮空隙進入該區，進入
    屋內（尚未有人居住，未上鎖），竊取屋內屬高雄縣政府所
    有之不鏽鋼流理台共14組，得手後由乙○○載至高雄縣梓官
    鄉○○路1 巷2 號前為警當場查獲查獲，並扣得上開十字螺
    絲起子、一字螺絲起子斜口鉗各1 把及釘拔2 支；（4）於
    94年4 月13日3 時30分許，與某真實姓名年籍不詳之成年男
    子，2 人共同駕駛車牌號碼不詳之自用小貨車1 部，前往高
    雄縣大社鄉○○村○○路80巷內，由乙○○下車，持平口螺
    絲起子1 把，撬開己○○所有之車號ＸＣ－５７８號大貨車
    車門，竊取車內音響1 台、工具箱1 批等物，得手後正欲離
    開現場之際，為王泉晾發覺而告知己○○，己○○乃前往察
    看，乙○○見狀乃將得手之音響及工具箱丟棄於輪胎邊後倉
    皇逃離現場，王泉晾即與己○○開車追捕，旋與據報到場之
    員警共同逮捕乙○○，並於乙○○隨身皮包內查扣平口螺絲
    起子1 把，另一不詳姓名之男子則趁隙逃逸；（5）於94 年
    4 月某日間，在高雄市左營區合群新村58號內，徒手竊取郁
    簡全所有之車號YZ─9436號（起訴書誤載為XV- 6038號）車
    牌2 面；（6）於94 年5 月15日21時許，在高雄市楠梓火車
    站旁，持一字型螺絲起子1 把撬開丁○○○所有之車號GF
    -9 082號自用小貨車後，進入車內以車內鑰匙開啟電源後竊
    取該車，得手後駕駛該車於翌日7 時50分許，在高雄市○○
    區○○街與宏昌街口為警查獲；（7）於94 年5 月23日23時
    許，在高雄市○○區○○路殯儀館路旁，以其所有之一字螺
    絲起子1 把撬開甲○○所有車牌號碼XL─8927號自用小客車
    車門，進入車內以車內之鑰匙啟動電源後竊取該車，得手後
    供己使用，嗣於94年5 月25日3 時10分許，在高雄市左營區
    ○○○路1205號之2 前為警查獲；（8）於94 年6 月5 日12
    時50分許，在高雄市左營區○○○路、政德路口，見戊○○
    所有車號HX─3376號自用小貨車1 部，門窗已遭人打破，且
    插有鑰匙，即直接啟動該車後加以竊取，得手後駕駛該車行
    經高雄市○○區○○路319 號前，當場經警查獲。
二、案經高雄縣政府警察局岡山分局、高雄市政府警察局保安大
　　隊及高雄縣政府警察局仁武分局移送台灣高雄地方法院檢察
    署檢察官偵查起訴及移送併辦。
    理  由
一、上開犯罪事實業據被告乙○○於本院審理中坦承不諱，復有
    證人即被害人丙○○、蘇彥倫、周天從、郁簡全、丁○○○
    、甲○○、戊○○及己○○與證人王泉晾於警訊時證述無誤
    復有上開十字螺絲起子、一字螺絲起子斜口鉗各1 把及釘拔
    2 支及平口螺絲起子1 把等物扣案可憑，並有贓物領據7 張
    在卷可查，罪證明確， 被告竊盜之犯行堪以認定。
二、查十字螺絲起子、一字螺絲起子、平口螺絲起子、斜口鉗及
    釘拔等物，持之以加諸人之身體足致重大之傷害，為客觀上
    可供作兇器使用之物；核被告所為，係分別犯有刑法第320
    條第1 項普通竊盜罪、第321 條第1 項第3 款之加重竊盜罪
    。被告就上開事實欄（3）（4）所載之竊盜犯行，分別與綽
    號「五哥」及某不詳姓之成年男子間，有犯意之聯絡行為之
    分擔，應論以共同正犯。又被告上開所為多次竊盜之犯行，
    時間緊接，犯罪基本構成要件相同，顯係基於概括之犯意反
    覆為之，為連續犯，應依刑法第56條之規定以加重竊盜罪論
    ，並加重其刑。又被告曾受上開有期徒刑之執行，有其台灣
    高等法院被告前案紀錄表1 份在卷可查，其於執行完畢後5
    年內再犯本件有期徒刑以上之罪，為累犯，應依刑法第47條
    之規定加重其刑。審酌被告年輕力壯不思努力工作獲取報酬
    ，反以竊取他人之物獲取不法之利益，且所竊之財物價值不
    低，犯罪所生之損害非淺，惟犯後坦承犯行態度尚可等一切
    情狀，量處如主文所示之刑，並諭知易科罰金之折算標準。
    又上開事實欄（3）所 述扣得之上開十字螺絲起子、一字螺
    絲起子斜口鉗各1 把及釘拔2 支及（4）所 述之持平口螺絲
    起子1 把，均為被告所有供其竊盜犯罪所物，應依刑法第38
    條第1 項第2 款之規定宣告沒收。另被告於上開犯罪事實欄
    （7）所述 用以竊車之一字螺絲起子1 支，依法並非必予沒
    收之物，既未扣案，爰不予宣告沒收；又上開事實欄（4）
    查獲時扣得銀色開口鉗1 支、紅色老虎鉗1 支、紅、黃色尖
    嘴鉗各1 支、十字螺絲起子2 支、黃、黑色美工刀各1 支、
    銼刀1 支小型螺絲起子1 支、開口板手1 支、鑽石割刀1 支
    、水果刀1 支、掛勾1 只、剝線器1 把、切管器1 支、工具
    袋1 只，業據被告陳明並非供本件竊車之用，且衡之常情竊
    取車輛亦無需使用上開工具，事實欄（6）、 （7）查 獲時
    各扣得鑰匙1 把，事實欄（8）查 獲時扣得T 型板手1 支，
    業據被告陳明非其所有，且亦無積極證據證明為其所有，又
    上開等物均非違禁物，爰均不予宣告沒收，併此敘明。又上
    開事實欄（7）（8）所載被告所犯竊盜犯行部分，雖未據起
    訴，惟與其他起訴部分之竊盜犯行，有連續犯之裁判上一罪
    之關係，本院自得一併審理，併此敘明。
三、按十八歲以上之竊盜犯、贓物犯，有犯罪之習慣者，得於刑
    之執行前，令入勞動場所強制工作，此竊盜犯贓物犯保安處
    分條例第3 條第1 項第1 款定有明文。再按強制工作之立法
    目的，乃旨在對嚴重性職業犯罪及欠缺正確工作觀念或無正
    常工作因而犯罪者，強制其從事勞動，並學習一技之長及正
    確之謀生觀念，祈使其日後重返社會時得以適應。查被告行
    為時均係已滿18歲；且自94年2 月至6 月間，短短約4 個月
    期間，即行竊達8 次之多，顯見其確有犯罪之習性，僅藉刑
    之執行不足以根絕其惡性，爰依竊盜犯贓物犯保安處分條例
    第3 條第1 項第1 款之規定，併予宣告其於刑之執行前，令
    入勞動場所強制工作3 年。
四、又本件被告所犯係死刑、無期徒刑、最輕本刑為3 年以上有
    期徒刑以外之罪，其於準備程序中就被訴事實為有罪之陳述
    ，經法官告知簡式審判程序之旨，並聽取公訴人、被告之意
    見後，本院認為適宜由受命法官獨任進行簡式審判程序，附
    予敘明。
據上論斷，應依刑事訴訟法第273 條之1 第1 項、第299 條第1
項前段、刑法第28條、第56條、第321 條第1 項第3 款、第47條
、第38條第1 項第2 款，竊盜犯贓物犯保安處分條例第3 條第1
項第1 款、第4 條、第5條 第1 項判決如主文。
中　　華　　民　　國　　94　　年　　10　　月　　18　　日
                  刑事第五庭    法　官   林俊寬
以上證明與原本無異。
如不服本判決，應於判決送達後10日內，向本院提出上訴狀。
中　　華　　民　　國　　94　　年　　10　　月　　18　　日
                                書記官   蔡淑貞
中華民國刑法第321條
犯竊盜罪而有左列情形之一者，處6 月以上、5 年以下有期徒刑
：
一  於夜間侵入住宅或有人居住之建築物、船艦或隱匿其內而犯
    之者。
二  毀越門扇、牆垣或其他安全設備而犯之者。
三  攜帶兇器而犯之者。
四  結夥三人以上而犯之者。
五  乘火災、水災或其他災害之際而犯之者。
六  在車站或埠頭而犯之者。
前項之未遂犯罰之。前二項之未遂犯罰之。
